【裁判字號】    90,上易,1459
【裁判日期】    901206
【裁判案由】    竊盜
【裁判全文】
臺灣高等法院臺南分院刑事判決             九十年度上易字第一四五九號    Ｇ
      上  訴  人  台灣雲林地方法院檢察署檢察官
      被      告  丙  ○  ○
右上訴人因竊盜案件，不服臺灣雲林地方法院九十年度易字第三九九號中華民國九十
年八月八日第一審判決（起訴案號：臺灣雲林地方法院檢察署九十年度偵字第一六五
八號），提起上訴，本院判決如左：
      主      文
原判決撤銷。
丙○○竊，處有期徒刑陸月，如易科罰金以佰元折算壹日。
      事      實
一、丙○○意圖為自己不法之所有，於民國（下同）九十年一月三日十四時許，在台
    中縣大里市○○路○段三九一號前，徒手竊取丁○○所有而由乙○○使用之車號
    Ｅ９－１６６７號白色自用小客車一輛，得手後據為己有並駛離現場。嗣於九十
    年一月二十七日十時四十分許，在雲林縣大埤鄉○○村○○鄰○○路一三二號前
    路邊，經巡邏員警楊詔評、周豐聯發現該失竊車輛後，再查訪駕駛該車之被告，
    發現其舉止及形跡可疑，而當場查獲並起出該車（含車內器物），並在被告房內
    起出該車錀匙。
二、案經雲林縣警察局斗南分局移送臺灣雲林地方法院檢察署檢察官偵查起訴。
      理      由
一、訊據被告丙○○矢口否認有何竊盜犯行，辯稱：伊原在台中市工作，經伊胞姊介
    紹得識甲○○，曾於農曆新年前見過甲○○駕駛該輛白色自用小客車數次，嗣於
    農曆除夕當天（即九十年一月二十三日），甲○○駕駛該輛自用小客車載同伊返
    回雲林縣大埤鄉住處，伊於大年初二向甲○○借用該車，俾供外出遊玩，迄九十
    年一月二十七日遭警查獲。惟伊當初並不知該車係遭竊之贓車，因曾見甲○○出
    示該車之行車執照，且有車輛鑰匙，伊以為係其女友之汽車，該車確非伊所竊取
    云云。經查：警方如何查獲被告持有上開失竊車輛，業據證人楊詔評（本案承辦
    員警）於偵訊時證訴甚詳，核與被告於警訊時供訴情節大致相符，並有警訊及偵
    訊筆錄，查獲本案經過之報告書及車輛竊盜、車牌失竊資料個別查詢報表、贓物
    認領保．管收據各一件、照片三幀、車內醫療器材清冊一紙附卷可稽。被告雖辯
    稱伊於大年初二向甲○○借用該車，俾供外出遊玩，惟證人甲○○於本院審理時
    證稱：伊雖認識被告，惟九十年春節並未借一部小客車給被告丙○○開等語，被
    告於本院審理時見此情況始供稱：借給伊車自稱甲○○之人經事後查知叫謝誠中
    ，與甲○○無關云云，堪認被告所供不實，。綜上情節以觀，本件事證明確，被
    告前揭所辯自無可取，犯行堪以認定。
二、核被告丙○○之所為，係犯刑法第三百二十條第一項之竊盜罪。又按刑法第四十
    一條已修正公布，並自九十年一月十二日生效，被告行為後法律有變更，依刑法
    第二條第一項前段，自應適用裁判時之法律處斷。
三、原審法院未詳為調查，即為被告丙○○無罪判決諭知，容有未洽。公訴人上訴指
    摘原判決不當為有理由，自應予撤銷改判。爰審酌被告犯罪所生損害及犯後態度
    等情狀，量處有期徒刑六個月，並諭知如易科罰金以佰元折算一日。
四、被告經合法傳喚無正理由不到庭，不待其陳述逕行判決。
據上論結，應依刑事訴訟法第三百七十一條、第三百六十九條第一項前段、第三百六
十四條、第二百九十九條第一項前段、刑法第三百二十條第一項、第二條第一項前段
、第四十一條第一項，罰金罰鍰提高標準條例第二條第一項、第二項，判決如主文。
本件經檢察官蘇南桓到庭執行職務。
中    華    民    國      九十      年      十二      月       六       日
                                  臺灣高等法院臺南分院刑事第二庭
                                      審判長法官  游    明    仁
                                            法官  陳    清    溪
                                            法官  蘇    重    信
右正本證明與原本無異。
不得上訴。
                                      法院書記官  李    珍    鳳
中    華    民    國      九十      年      十二      月       十       日
附錄：本判決論罪科刑法條：
刑法第三百二十條第一項：意圖為自己或第三人不法之所有，而竊取他人之動產者，
                        為竊盜罪，處五年以下有期徒刑、拘役或五百元以下罰金
                        。


司法院資訊處製作；財團法人民間司法改革基金會備份。
